臺灣高等法院民事裁定
110年度抗字第837號
抗  告  人  余隆清  


上列抗告人因與相對人李如君等間請求排除侵害事件，聲請法官
迴避，對於中華民國110年4月30日臺灣士林地方法院110年度聲
字第67號裁定提起抗告，本院裁定如下： 
    主  文
抗告駁回。
抗告訴訟費用由抗告人負擔。
    理  由
一、按民事訴訟法第33條第1項第2款所謂法官有同法第32條所定
    以外之情形，足認其執行職務有偏頗之虞，係指法官對於訴
    訟標的，或訴訟之結果，有特別利害關係，或與當事人之一
    造有親交嫌怨等客觀情形，足疑其為不公平之審判者而言。
    若僅其以前參與之裁判，曾有不利於當事人之一造，對於現
    尚繫屬之訴訟事件當事人一造，縱有不利，亦不能認其執行
    職務有偏頗之虞，最高法院73年度台抗字第289號、103年度
    抗字第647號裁定亦同此見解。
二、本件聲請及抗告意旨以：原法院109年度訴字第1736號排除
    侵害事件之承審法官，前曾擔任原法院108年度簡上字第157
    號排除侵害事件（下稱前案）之陪席法官，系爭事件與前案
    雖非同一事件，然兩案事實高度相關，均係相對人裝設瓦斯
    管線是否合法進行爭訟，證物亦有多數重疊同一，因前案偏
    頗未到場勘查，並曲解協議書內容，作成不利於伊之認定及
    裁判，今同一法官審理系爭事件，客觀上足疑其為不公平之
    審判，難期為不同見解，依民事訴訟法第33條第1項第2款聲
    請承審法官迴避，竟遭原審裁定駁回，爰依法提起抗告等語
    。
三、經查，抗告人主張系爭事件承審法官曾參與前案裁判，其於
　　該判決理由項下表示關於攻擊或防禦方法之意見及法律上之
    意見，應係本於確信所為判斷，縱與抗告人主張事實或所持
    法律見解有異，依上開說明，尚難認為其執行系爭事件職務
    有偏頗之虞。此外，抗告人未另具體指出承審法官對於本件
    之訴訟標的有何特別利害關係，或與當事人之一造有密切之
    交誼或嫌怨，或基於其他相類於上開2種情形，客觀上足疑
    其有為不公平審判之情事發生，僅就其主觀臆測之詞，聲請
    承審法官迴避，核與民事訴訟法第33條第1項第2款規定有間
    ，不應准許。原審裁定駁回其聲請，並無違誤，抗告意旨指
    摘原裁定不當，求予廢棄，為無理由，應予駁回。
四、據上論結，本件抗告為無理由，爰裁定如主文。
中　　華　　民　　國　　110 　年　　7 　　月　　30　　日
               民事第二十四庭
                       審判長法  官  胡宏文
                             法  官  朱慧真
                             法  官  陳筱蓉
正本係照原本作成。
本裁定除以適用法規顯有錯誤為理由外，不得再抗告。如提起再
抗告，應於收受送達後10日內委任律師為代理人向本院提出再抗
告狀。並繳納再抗告費新臺幣１千元。
中　　華　　民　　國　　110 　年　　7 　　月　　30　　日
　　　　　　   　　　　　　　書記官  陳珮茹